【裁判字號】    96,聲,3890
【裁判日期】    970102
【裁判案由】    定其應執行刑
【裁判全文】
臺灣板橋地方法院刑事裁定              96年度聲字第3890號
聲  請  人  臺灣板橋地方法院檢察署檢察官
受  刑  人  甲○○
上列聲請人因受刑人犯竊盜等案件，先後判決確定如附表所載，
聲請定其應執行刑（96年度執聲字第2046號），本院裁定如下：
    主  文
甲○○因犯如附表所載之罪，所處如附表所載之刑，應執行有期
徒刑壹年貳月，如易科罰金，以銀元佰元折算壹日。
    理  由
一、本件聲請意旨略以：受刑人因犯竊盜等罪，先後經判決確定
    如附表，應依刑法第53條、第51條第5 款（聲請書漏載第5
    款，應予補充），定其應執行之刑，爰依刑事訴訟法第477
    條第1 項聲請裁定定其應執行之刑等語。
二、按數罪併罰，有二裁判以上者，依刑法第51條規定定其應執
    行刑，刑法第53條定有明文。又按受刑人行為後，刑法及其
    施行法業於民國95年7 月1 日修正施行，依刑法第2 條第1
    項規定：「行為後法律有變更者，適用行為時之法律。但行
    為後之法律有利於行為人者，適用最有利於行為人之法律」
    。且依刑法第51條定應執行刑時，行為人於裁判確定前犯數
    罪，其中一罪在新法施行前者，即應為新舊法比較，此有最
    高法院95年5 月23日第8 次刑事庭會議決議可資參照。查受
    刑人於裁判確定前犯數罪，其中附表編號1 之罪係於95年7
    月1 日之前犯之，依修正前刑法第51條規定「數罪併罰，分
    別宣告其罪之刑，依左列各款定其應執行者。」其中第5 款
    規定「宣告多數有期徒刑者，於各刑中之最長期以上，各刑
    合併之刑期以下，定其刑期。但不得逾二十年。」修正後刑
    法第51條第5 款則規定「宣告多數有期徒刑者，於各刑中之
    最長期以上，各刑合併之刑期以下，定其刑期。但不得逾三
    十年。」比較新舊法之結果，自以舊法規定之定應執行刑之
    上限為二十年對行為人較為有利，此修正影響行為人刑罰之
    法律效果，是受刑人行為後法律已有變更，依刑法第2 條第
    1 項前段規定，應適用行為時之舊法即修正前刑法第51條第
    5 款規定定其應執行之刑。
三、又按，受刑人行為後，刑法第41條亦有修正，於犯罪時之刑
    法第41條第1 項、第2 項分別規定：「犯最重本刑為五年以
    下有期徒刑以下之刑之罪，而受六個月以下有期徒刑或拘役
    之宣告，因身體、教育、職業、家庭之關係或其他正當事由
    ，執行顯有困難者，得以一元以上三元以下折算一日，易科
    罰金。但確因不執行所宣告之刑，難收矯正之效，或難以維
    持法秩序者，不在此限。」、「併合處罰之數罪，均有前項
    情形，其應執行之刑逾六月者，亦同。」；又受刑人行為時
    之易科罰金折算標準，修正前罰金罰鍰提高標準條例第2 條
    前段（現已刪除）規定，就其原定數額提高為一百倍折算一
    日，則本件受刑人行為時之易科罰金折算標準，應以銀元三
    百元折算一日，經折算為新臺幣後，應以新臺幣九百元折算
    為一日。惟95年7 月1 日施行之刑法第41條第1 項、第2 項
    則分別規定：「犯最重本刑為五年以下有期徒刑以下之刑之
    罪，而受六個月以下有期徒刑或拘役之宣告者，得以新臺幣
    一千元、二千元或三千元折算一日，易科罰金。但確因不執
    行所宣告之刑，難收矯正之效，或難以維持法秩序者，不在
    此限」、「前項規定於數罪併罰，其應執行之刑未逾六月者
    ，亦適用之。」比較修正前後，其應執行之刑逾六月者是否
    得易科罰金及易科罰金折算標準之結果，以95年7 月1 日施
    行前之規定，較有利於受刑人，則應依刑法第2 條第1 項前
    段，適用修正前刑法第41條第1 項前段、第2 項、修正前罰
    金罰鍰提高標準條例規定，定其易科罰金折算標準。綜上，
    依法律整體比較結果，本件定其應執行刑亦應依刑法第2 條
    第1 項前段之規定，適用行為時之舊法。
四、經查：受刑人甲○○因犯竊盜等罪，先後經本院判處如附表
    依序所示之刑，且均已分別確定在案，此有臺灣高等法院被
    告前案紀錄表、本院95年度簡字第4592號判決書、95年度簡
    字第6183號判決書、95年度簡字第6493號判決書各1 件附卷
    可稽。茲檢察官聲請定其應執行之刑，本院審核認聲請為正
    當，應定其應執行之刑，爰依刑事訴訟法第477 條第1 項，
    刑法第53條、第51條第5 款，裁定如主文。
中    華    民    國    97    年     1    月     2    日
                  刑事第十九庭    法  官  許 必 奇
以上正本證明與原本無異。
如不服本裁定，應於裁定送達後5 日內向本院提出抗告狀。
                                  書記官  金 和 國
中    華    民    國    97    年     1    月     2    日
受刑人甲○○定應執行之刑案件一覽表
┌────────┬────────┬────────┬────────┐
│編          號  │       一       │       二       │       三       │
├────────┼────────┼────────┼────────┤
│罪          名  │連續竊盜        │竊盜            │施用第二級毒品  │
├────────┼────────┼────────┼────────┤
│宣    告    刑  │有期徒刑6 月，如│有期徒刑6 月，如│有期徒刑6 月，如│
│                │易科罰金，以銀元│易科罰金，以新臺│易科罰金，以新臺│
│                │300 元折算1 日  │幣1,000 元折算1 │幣1,000 元折算1 │
│                │                │日              │日              │
├────────┼────────┼────────┼────────┤
│犯  罪  日  期  │95年6 月16日    │95年7 月12日    │95年7 月1 日起至│
│                │                │                │95年7 月4 日晚上│
│                │                │                │8 時許經警採集其│
│                │                │                │尿液檢體間某時點│
├────────┼────────┼────────┼────────┤
│偵查（自訴）機關│板橋地檢95年度偵│板橋地檢95年度偵│板橋地檢95年度毒│
│                │字第17077 號    │字第21413 號    │偵字第6394號    │
│年  度   案   號│                │                │                │
├───┬────┼────────┼────────┼────────┤
│      │法    院│  板橋地方法院  │  板橋地方法院  │  板橋地方法院  │
│      ├────┼────────┼────────┼────────┤
│最  後│案    號│95年度簡字第4592│95年度簡字第6183│95年度簡字第6493│
│事實審│        │號              │號              │號              │
│      ├────┼────────┼────────┼────────┤
│      │判決日期│  95年10月24日  │  95年10月26日  │  95年12月27日  │
├───┼────┼────────┼────────┼────────┤
│      │法    院│  板橋地方法院  │  板橋地方法院  │  板橋地方法院  │
│      ├────┼────────┼────────┼────────┤
│確  定│案    號│95年度簡字第4592│95年度簡字第6183│95年度簡字第6493│
│判  決│        │號              │號              │號              │
│      ├────┼────────┼────────┼────────┤
│      │判    決│  95年12月5 日  │  95年11月22日  │  96年2 月5 日  │
│      │確定日期│                │                │                │
├───┴────┼────────┼────────┼────────┤
│所  犯  法  條  │刑法第320 條第1 │刑法第320 條第1 │毒品危害防制條例│
│                │項；修正前刑法第│項              │第10條第2 項    │
│                │56條            │                │                │
├────────┼────────┼────────┼────────┤
│備            註│板橋地檢96年度執│板橋地檢96年度執│板橋地檢96年度執│
│                │緝字第2609號；接│緝字第2606號；接│緝字第2596號    │
│                │續於板橋地檢96年│續於板橋地檢96年│                │
│                │度執緝字第2596號│度執緝字第2609號│                │
│                │執行            │執行            │                │
└────────┴────────┴────────┴────────┘


司法院資訊處製作；財團法人民間司法改革基金會備份。
